【裁判字號】    99,易,986
【裁判日期】    991208
【裁判案由】    詐欺
【裁判全文】
臺灣臺南地方法院刑事判決               99年度易字第986號
公  訴  人  臺灣臺南地方法院檢察署檢察官
被      告  張任廷
上列被告因詐欺案件，經檢察官提起公訴（99年度偵緝字第196
、197號），本院判決如下：
    主  文
張任廷犯詐欺取財罪，共貳罪，各處有期徒刑月，如易科罰金
，均以新臺幣壹仟元折算壹日。應執行有期徒刑肆月，如易科罰
金，以新臺幣壹仟元折算壹日。
    事  實
一、張任廷原係位於臺南縣新市鄉「長泰教養院」之院民，王春
    霞（起訴書誤載王月霞）、鄧光邑則分別為該院某院民之母
    及教養員，雙方因而熟識。詎張任廷竟基於意圖為自己不法
    所有之犯意，分別於（一）民國九十八年六月十六日前某日
    ，在上開地點，以走私鐘錶獲利豐厚為由，邀約王春霞投資
    ，並佯稱要先支付新臺幣（下同）一萬五千元船金予船家，
    致王春霞陷於錯誤，遂於同年月十六日將上開金額交予張任
    廷，並由王春霞之夫洪明色陪同張任廷前往臺東；（二）同
    年八月二十四日以走私鐘錶需資金暫付船金，並佯稱事成之
    後鄧光邑可獲得一百三十萬元厚利為由，向鄧光邑借款六萬
    元，致鄧光邑陷於錯誤，悉數交付該借款，並於同日陪同張
    任廷前往臺東。詎事後張任廷避不見面，王春霞、鄧光邑始
    知受騙。
二、案經王春霞、鄧光邑訴請臺灣臺南地方法院檢察署檢察官偵
    查起訴。
    理  由
壹、程序部分：
    按被告以外之人於審判外之陳述，雖不符前四條之規定，而
    經當事人於審判程序同意作為證據，法院審酌該言詞陳述或
    書面陳述作成時之情況，認為適當者，亦得為證據。當事人
    、代理人或辯護人於法院調查證據時，知有第一百五十九條
    第一項不得為證據之情形，而未於言詞辯論終結前聲明異議
    者，視為有前項之同意，刑事訴訟法第一百五十九條之五第
    一、二項分別定有明文。查本件被告張任廷於本院準備程序
    進行時，均未爭執王春霞、鄧光邑、洪明色、陳盈利偵查之
    證詞暨其他書證、物證之證據能力，亦迄未於本案言詞辯論
    終結前聲明異議，則依刑事訴訟法第一百五十九條之五規定
    ，視為被告已同意援引作為證據，且經本院審酌該等言詞陳
    述作成時之情況及證據取得過程等節，認為上開證據，均有
    證據能力，可以作為認定事實之依據。
貳、實體部分：
一、上揭事實，業據被告於本院審理時坦承不諱，核與證人即告
    訴人鄧光邑於偵查及本院審理之供證；證人即告訴人王春霞
    、證人洪明色、陳盈利於偵查中之供證情節相符。此外，並
    有王春霞提出之九十八年六月十六日收據一紙、鄧光邑提出
    之光碟一片及勘驗筆錄一份（見九十八年度交查字第二０二
    四號偵查卷第十二頁；九十九年度核交字第一０七八號偵查
    卷第三、四頁）在卷可稽，被告自白核與事實相符，事證明
    確，其犯行應足認定。
二、核被告所為，係犯刑法第三百三十九條第一項之詐欺取財罪
    。被告上揭二次犯行，犯意各別，應分論併罰。爰審酌被告
    犯罪動機、素行、所生損害、已與告訴人鄧光邑達成民事和
    解、惟尚未與告訴人王春霞達成民事和解賠償其損害及犯後
    態度等一切情狀，量處如主文所示之刑，並諭知易科罰金之
    折算標準及定應執行之刑。
據上論斷，應依刑事訴訟法第二百九十九條第一項前段，刑法第
第三百三十九條第一項、第四十一條第一項前段、第五十一條第
五款，刑法施行法第一條之一，判決如主文。
本案經檢察官黃淑妤到庭執行職務
中    華    民    國    99    年    12    月    8    日
                  刑事第十一庭  審判長  法  官  鍾邦久
                                        法  官  蔡直青
                                        法  官  包梅真
以上正本證明與原本無異。
如不服本判決應於收受本判後10日內向本院提出上訴書狀，並應
敘述具體理由。其未敘述上訴理由者，應於上訴期間屆滿後20日
內向本院補提理由書狀（均須按他造當事人之人數附繕本）「切
勿逕送上級法院」。
                                        書記官  蔡志賢
中    華    民    國    99    年    12    月    8    日
附錄本案論罪科刑法條：
中華民國刑法第339條第1項
（普通詐欺罪）
意圖為自己或第三人不法之所有，以詐術使人將本人或第三人之
物交付者，處5年以下有期徒刑、拘役或科或併科1千元以下罰金
。

司法院資訊處製作；財團法人民間司法改革基金會備份。
